臺灣桃園地方法院民事裁定
111年度簡聲抗字第6號
抗  告  人  鍾怡君  
即債務人                0號
相  對  人  簡怡鈴  
即債權人                樓
上列當事人間停止強制執行事件，抗告人對於本院中壢簡易庭於
民國111年5月23日所為111 年度壢簡聲字第59號裁定提起抗告，
本院裁定如下：
    主  文
抗告駁回。
抗告程序費用新臺幣壹仟元由抗告人負擔。
    理  由
一、抗告意旨略以：
　㈠相對人以票面金額為新臺幣(下同)659萬元之本票債權，聲請
    鈞院以109年度司票字第4279號裁定准予強制執行，並經相
    對人向鈞院聲請111年度司執字第38271號強制執行程序(下
    稱系爭執行程序)，執行查封聲請人之不動產後，業經抗告
    人向鈞院提起111年度壢簡字第684號確認本票債權不存在之
    訴(下稱本案訴訟)，並經鈞院以111年度壢簡聲字59號案裁
    定(下稱原裁定)抗告人供擔保158萬1,600元後，系爭執行程
    序得於本案訴訟確定終結前停止執行。惟相對人僅以659萬
    元之本票債權聲請查封抗告人所有不動產，則抗告人之不動
    產既經相對人聲請法院予以查封執行，抗告人已無從再為處
    分，相對人之債權即無不能確保之虞，原裁定酌定命抗告人
    以執行債權供擔保後准予停止執行，是否允當，即不無疑義
    。況該不動產縱暫時停止執行，相對人未能即時受償所受之
    損害額是否不能自經查封之不動產取償，則未見原法院說明
    。苟抗告人因提起確認相對人之系爭本票債權不存在之訴，
    而求就系爭強制執行程序暫予以停止執行，於系爭不動產業
    經查封、相對人之債權已獲確保之情形下，抗告人尚須再提
    供如此高數額之擔保額，即與一般未查封債務人財產前之准
    予供擔保而免為假執、假扣押、假處分之情形無異，是否為
    法之所許，亦不無斟酌之餘地。且抗告人之本訴係因本票遭
    偽造，僅因抗告人不諳法律，未於20日提起確認之訴，即須
    負擔如此龐大數額之擔保金，抗告人難以以負擔，又若無法
    支付恐受無法回復之損害。故聲明請求廢棄原裁定命供擔保
    部分。
　㈡縱認本件抗告人仍有供擔保停止執行之必要，然依司法院頒
    布之各級法院辦案期限實施要點所定民事簡易程序辦案期限
    ，第一審為10個月、第二審為2年、第三審為1年，合計共3
    年又10個月，此應為相對人因系爭執行程序停止執行而遲延
    受償之期間，原裁定卻逕自增計2個月訴訟期間，顯於法未
    合。再相對人於該段期間所受之損害，應依法定利率即週年
    利率5％為計算基準，而無適用票據法第28條第2項以週年利
    率6％為計算之餘地，惟原裁定卻以週年利率6％加以計算，亦
    有不當。是以，依上開3年又10月之訴訟期間及以週年利率5
    ％計算擔保金應為126萬3,083元（659萬×5％×46/12）。是聲
    明請求將原裁定關於擔保金額部分廢棄，並以上開金額酌定
    抗告人應供擔保之金額。
二、按有回復原狀之聲請，或提起再審或異議之訴，或對於和解
    為繼續審判之請求，或提起宣告調解無效之訴、撤銷調解之
    訴，或對於許可強制執行之裁定提起抗告時，法院因必要情
    形或依聲請定相當並確實之擔保，得為停止強制執行之裁定
    ，強制執行法第18條第2項定有明文。依此規定，於強制執
    行程序開始後，債務人因提起異議之訴而聲明願供擔保，聲
    請裁定停止強制執行，除異議之訴已受敗訴裁判確定外，法
    院應酌定相當並確實之擔保，而為停止執行之裁定。又法院
    依強制執行法第18條第2項裁定准許停止強制執行所定之擔
    保金，係備供債權人因停止執行所受損害之賠償，其數額應
    依標的物停止執行後，債權人未能即時受償或利用該標的所
    受之損害額，或其因另供擔保強制執行所受之損害額定之，
    非以標的物之價值為依據，最高法院91年度台抗字第429號
    裁定意旨可資參照；申言之，即應以債權人因執行程序之停
    止，致原預期受償之時間延後所生之損害，為定擔保數額之
    依據。而依通常社會觀念，使用金錢之對價即為利息，執行
    債權倘為金錢債權，債權人因執行程序停止，致受償時間延
    後，通常應可認係損失停止期間利用該債權總額所能取得之
    利息。次按遲延之債務，以支付金錢為標的者，債權人得請
    求依法定利率計算之遲延利息；發票人得記載對於票據金額
    支付利息及其利率。利率未經載明時，定為年利6釐。利息
    自發票日起算，民法第233條第1項前段、票據法第28條第1
    、2項復有明定。此項遲延利息之本質屬於法定損害賠償，
    亦可據為金錢債權遲延受償所可能發生損害之賠償標準。又
    法院命債權人預供擔保者，其金額之多寡應如何認為相當，
    原屬於法院職權裁量之範圍，非當事人所可任意指摘，最高
    法院48年台抗字第18號裁定意旨闡釋明確。至法院裁定當事
    人供擔保可免為假執行、假扣押、假處分之執行時所核定之
    擔保金，乃係備供債權人因無法假執行、假扣押、假處分時
    ，其爭訟之訴訟標的無法即時保全之損害額，實務上多認以
    該訴訟標的金額或價額全額為供擔保之數額，非如停止執行
    時，僅以無法即時受償之執行標的物於本案訴訟期間延遲受
    償之利息為擔保金之計算方式。
三、經查，抗告人雖主張因系爭強制執行程序已查封其名下之不
    動產，故相對人之本票債權即無不能確保之情形，此即與未
    查封債務人財產前之免為假執行、假扣押、假處分之情形不
    同，兩者所據以衡量擔保金之標準亦應有所不同，故原裁定
    命抗告人供擔保後始得停止系爭執行程序，即有未洽云云。
    然法院裁定當事人供擔保可免為假執行、假扣押、假處分執
    行時所核定之擔保金，乃係備供債權人因無法實行假執行、
    假扣押、假處分時，債權人之債權無法透過查封執行標的物
    或債務人之財產而加以保全之損害額，實務上多認以該執行
    標的物價額或債權額全額為供擔保之數額，非如停止執行時
    ，僅以無法即時受償之執行標的物於本案訴訟期間延遲受償
    之利息為擔保金之計算方式，法院在衡量兩種事件擔保金額
    之標準確有不同，但僅係標準有所不同，萬非在聲請停止執
    行時，即可如抗告人所主張免供擔保金，抗告人該部分之即
    有所誤，不足採信。　　
四、又查，本件抗告人以其業向本院提起本案訴訟為由，聲請裁
    定停止系爭執行程序，原審調取本案訴訟及系爭執行案卷審
    究後，認為抗告人之聲請為有理由，應予准許。又原裁定已
    敘明其核定擔保金為158萬1,600元之標準，係以上開確認本
    票債權不存在之訴屬適用簡易訴訟程序之案件，其標的價額
    已逾150萬元，得上訴第三審，其第一、二審、三審之審判
    期限各為10月、2年、1年(共計3年10月)，再加計裁判送達
    、上訴等期間，合計兩造間本案訴訟審理期限約需4年，而
    預估相對人因停止執行所未能即時受償之期間，並以之計算
    相對人聲請強制執行之債權額在此期間所受有之法定利息損
    害，揆諸首開說明，尚屬相當並確實。另相對人所執聲請強
    制執行之債權原即為票據債權，而票據債權之法定利率依票
    據法第28條第2項之規定，確為年利6釐（即週年利率6％），
    是原裁定以此計算遲延執行相當於法定利息之擔保金，亦無
    任何不妥。抗告意旨雖認原裁定逕自增計2個月訴訟期間及
    未以一般債權之法定利率即週年利率5％為計算基準，卻以週
    年利率6％加以計算，致核定之供擔保金額過高云云，即無足
    採。況且債權人未能即時受償或利用該標的物所受之損害額
    ，應如何認為相當，乃原審於其裁量權正常行使範圍內之計
    算結果，已如上述，是抗告意旨指摘原審裁定供擔保之金額
    不當為由為由，請求另行核定擔保金額，殊乏依據。
五、據上論結，本件抗告為無理由，依民事訴訟法第436 條之1
    第3 項、第495 條之1 第1 項、第449 條第1 項、第95條、
    第78條，裁定如主文。

中　　華　　民　　國　　111 　年　　7 　　月　　26　　日
                  民事第三庭  審判長法　官　周玉羣
                  　　　　　　　    法　官　吳為平
                                    法  官  林靜梅
以上正本證明與原本無異。
如不服本裁定應於送達後10日內向本院提出再抗告狀（並按他造
當事人之人數附繕本），並繳納再抗告費新台幣1,000元。
再為抗告僅得以適用法規顯有錯誤為理由，並應委任律師為代理
人。
中　　華　　民　　國　　111 　年　　7 　　月　　26　　日
                                    書記官　劉寶霞